臺灣高等法院刑事裁定
111年度抗字第607號
抗  告  人
即受處分人  劉錦祺



上列抗告人因聲明異議案件，不服臺灣新竹地方法院中華民國11
1年3月11日裁定（111年度聲字第216號），提起抗告，本院裁定
如下：
    主  文
抗告駁回。                  
    理  由
一、原裁定意旨略以：抗告人即受處分人劉錦祺（下稱抗告人）
    前因違反毒品條例等案件，經原審法院於110年10月6日以11
    0年度毒聲字第618號裁定被告令入戒治處所強制戒治，其期
    間為6個月以上，至無繼續強制戒治之必要為止，但最長不
    得逾1年；復經本院於110年11月30日以110年度毒抗字第162
    3號裁定駁回抗告確定。是臺灣新竹地方檢察署檢察官據此
    裁定對被告強制戒治，所為執行之指揮，於法有據，並無違
    法或不當，因認抗告人執此聲明異議，自無理由，應予駁回
    。
二、抗告意旨略以：抗告人之家屬有於勒戒期間前來辦理接見事
    宜，但因非直系血親而不得辦理，嗣抗告人之姊夫有來信告
    知會通知抗告人之兒子速來接見，因抗告人之兒子有正常工
    作，如何能說休假就休假，且當時疫情爆發，接見分流根本
    不清楚，每逾一次即需等隔週辦理接見，且應防疫至上不是
    嗎？抗告人係因防疫規範導致延誤接見，而延誤評分效力期
    ，抗告人之兒子來會客時即曾告知抗告人，其在110年9月14
    日早上曾前來會客遭遇，才在110年10月8日方能與抗告人接
    見，而當時抗告人之身分當屬觀察勒戒之身分，是抗告人依
    評估標準評分結果，應為59分而非64分，應屬無繼續施用毒
    品傾向之人，就此請求撤銷原裁定，更審或停止戒治，並校
    正評估分數等語。
三、經查：
　㈠按受刑人或其法定代理人或配偶以檢察官執行之指揮為不當
    者，得向諭知該裁判之法院聲明異議，刑事訴訟法第484條
    定有明文。依上開規定，對於刑之執行，得聲明異議事由，
    僅限於「檢察官執行之指揮為不當」為限。該法條所稱「檢
    察官執行之指揮不當」，應指檢察官有積極執行指揮之違法
    及其執行方法有不當等情形而言（最高法院101年度台抗字
    第301號裁定意旨參照）。又執行機關對於審判機關所為之
    裁判，並無審查內容之權，故裁判是否違法，並非執行機關
    所得過問，是聲明異議之對象，應係檢察官之執行指揮行為
    ，而非檢察官據以指揮執行之裁判，故所稱「檢察官執行之
    指揮不當」，係指檢察官有積極執行指揮之違法及其執行方
    法有不當等情形而言；檢察官如依確定判決、裁定指揮執行
    ，即無執行之指揮違法或其執行方法不當之可言，至於原確
    定判決、裁定，是否有認定事實錯誤或違背法令之不當，應
    循再審或非常上訴程序以資救濟，尚無對之聲明異議之餘地
    （最高法院108年度台抗字第79號裁定意旨參照）。又按觀
    察、勒戒及強制戒治之裁定確定後，有毒品危害防制條例第
    20條之1第1項各款情形之一，認為應不施以觀察、勒戒或強
    制戒治者，受觀察、勒戒或強制戒治處分之人，或其法定代
    理人、配偶，或檢察官得以書狀敘述理由，聲請原裁定確定
    法院重新審理。聲請重新審理，應於裁定確定後30日內提起
    。但聲請之事由，知悉在後者，自知悉之日起算。該條例第
    20條之1第1項、第2項定有明文。前者係對「檢察官執行指
    揮或執行方法」為指摘，後者係認「有應不施以觀察、勒戒
    及強制戒治之特定事由，就已確定之裁定」，聲請為重新審
    理。
　㈡抗告人因施用毒品案件，經原審法院於110年10月6日以110年
    度毒聲字第618號裁定被告令入戒治處所強制戒治，其期間
    為6個月以上，至無繼續強制戒治之必要為止，但最長不得
    逾1年；復經本院於110年11月30日以110年度毒抗字第1623
    號裁定駁回抗告確定。並由臺灣新竹地方檢察署檢察官以11
    1年度戒執一字第31號執行強制戒治等情，有上開裁定及被
    告前案紀錄表在卷可佐（見原審卷第53頁至第59頁、本院卷
    第72頁），是檢察官依前開確定之強制戒治裁定，令抗告人
    自110年10月13日入戒治所執行強制戒治，自無違法或不當
    可言。
　㈢抗告意旨固執前詞爭執勒戒所評估醫生就社會穩定度「入所
    後家人是否訪視」項目評估之分數有誤，而據以提起抗告，
    然所指實係就原審法院110年度毒聲字第618號裁定、本院11
    0年度毒抗字第1623號裁定予以爭執，並非對檢察官就本執
    行案件之指揮或執行方法有何異議予以指摘，揆諸前揭說明
    ，執行機關對於審判機關所為之裁判，並無審查內容之權，
    故裁判是否違法，並非執行機關所得過問，此既非刑事訴訟
    法第484條所定得聲明異議之客體，原裁定駁回抗告人聲明
    異議，即無違誤。
四、綜上所述，抗告人執前詞提起抗告，為無理由，應予駁回。
    另抗告人於本件聲明異議狀記載「不服110年度毒聲字第618
    號裁定」，而依抗告人遞送至「臺灣新竹地方法院刑事庭」
    之聲明異議狀首頁，係記載案號110年度聲字第618號及其書
    狀內容兼記載：請求撤銷原裁定更改無繼續施用毒品傾向，
    停止強制戒治等語，關此部分，應屬聲請重新審理之意，然
    此部分未據裁駁，本院無從審究，原審宜否續行處理，以維
    抗告人權益，併此指明。
五、據上論斷，應依刑事訴訟法第412條，裁定如主文。
中　　華　　民　　國　　111 　年　　4 　　月　　29　　日
                  刑事第三庭    審判長法  官  張惠立
                                      法  官  廖怡貞
                                      法  官　鄭昱仁
以上正本證明與原本無異。
如不服本裁定，應於收受送達後5日內向本院提出抗告狀。
                                      書記官　劉靜慧 
中　　華　　民　　國　　111 　年　　5 　　月　　2 　　日